臺灣板橋地方法院刑事判決　　　　　　　94年度交易字第23號
公　訴　人　臺灣板橋地方法院檢察署檢察官
被　　　告　甲○○
上列被告因公共危險等案件，經檢察官提起公訴（94年度偵字第
836 號），於準備程序進行中，被告就被訴之事實為有罪之陳述
，經告知被告簡式審判程序之旨，並聽取當事人之意見後，裁定
進行簡式審判程序，判決如下：
    主  文
甲○○服用酒類，不能安全駕駛動力交通工具而駕駛，處拘役
拾日，如易科罰金，以佰元折算壹日。
被訴過失傷害部分公訴不受理。
    事  實
一、甲○○於民國93年10月31日晚間，飲酒後已不能安全駕駛動
    力交通工具，仍騎乘車牌號碼QCA ─146 號機車，沿台北縣
    板橋市○○○路由東往西（大觀路方向）行駛，嗣於同日21
    時許，途經該路段265 巷口時，其原應注意機車行進中駕駛
    人應注意車前狀況，準備隨時採取必要安全措施，而依當時
    情形又無不能注意之情事，竟疏於注意及此；適乙○○由北
    往南穿越館前西路，甲○○貿然直行而擦撞乙○○，致其受
    有左側脛腓骨骨折、頭部外傷、全身多處挫傷之傷害（傷害
    部分業據告訴人撤回告訴）。警方據報前往處理，並測得甲
    ○○呼氣中酒精濃度高達1.24MG/L。
二、案經被害人乙○○訴由臺北縣政府警察局板橋分局報請臺灣
    板橋地方法院檢察署檢察官偵查起訴。
    理  由
壹、有罪部分：
一、按除被告所犯為死刑、無期徒刑、最輕本刑為3 年以上有期
    徒刑之罪或高等法院管轄第一審案件者外，於第一次審判期
    日前之準備程序進行中，被告先就被訴事實為有罪之陳述時
    ，審判長得告知被告簡式審判程序之旨，並聽取當事人、代
    理人、辯護人及輔佐人之意見後，裁定進行簡式審判程序，
    刑事訴訟法第273 條之1 第1 項定有明文。經核本件被告甲
    ○○所犯係死刑、無期徒刑、最輕本刑為3 年以上有期徒刑
    以外之罪，其於準備程序中就被訴事實為有罪之陳述，經法
    官告知簡式審判程序之旨，並聽取公訴人、被告之意見後，
    本院爰依首揭規定，合議裁定由受命法官獨任進行簡式審判
    程序，合先敘明。
二、訊據被告坦承於前開時、地駕駛動力交通工具一節不諱，核
    與卷附道路交通事故現場圖、道路交通調查事故表、照片等
    所示相符，足認被告於前揭時、地駕車肇事一節明確。而被
    告係於酒醉不能安全駕駛狀態下駕駛動力交通工具，除據其
    自承明確外，本件於警方到場處理後，並測得被告甲○○呼
    氣中酒精濃度高達1.24MG/L，有台北縣政府警察局板橋分局
    道路交通事故當事人酒精測定紀錄表1 份在卷為據，足證被
    告自白與事實相符，本件事證明確，被告犯行堪以認定，應
    依法論處。
二、按汽車駕駛人飲用酒類後其吐氣所含酒精濃度超過每公升0
    點25毫克者，不得駕車，道路交通安全規則第114 條第2 款
    定有明文。次按刑法第185 條之3 規定所謂「不能安全駕駛
    」，係抽象危險犯，雖不以發生具體危險為必要，但對於吐
    氣已達每公升0.55毫克（0.55MG/L）以上，肇事率為一般正
    常人之10倍，應認為已達不能安全駕車之標準之情，有法務
    部88年5 月18日法88檢字第001669號函可資參照。又汽車駕
    駛人飲酒後，會降低對光線之適應能力，削弱其對於路況及
    車前狀況辨識之正確性，亦使神經反應遲鈍，致使駕駛人駕
    車時無法適切操控車輛，因此酒後駕車，對一般往來之公眾
    及駕駛人自身皆具有高度危險性，此為智識健全之人所可認
    識者，且酒後不應駕車之觀念，復已透過教育、宣導及各類
    媒體廣為介紹傳達各界週知多年，綜此，被告甲○○對於酒
    後不能駕車，及酒醉駕車之危險性，應有相當之認識，然被
    告漠視法律，猶於服用酒類後之呼氣酒精濃度達每公升1.24
    毫克，已處於不能安全駕駛動力交通工具之狀態仍於夜間騎
    乘重型機車，擦撞行人乙○○，嚴重危害行人安全。核其所
    為，係犯刑法第185 條之3 服用酒類不能安全駕駛動力交通
    工具而駕駛罪。爰審酌被告未曾受有期徒刑以上刑之宣告，
    有臺灣高等法院被告全國前案紀錄表一份附於本院卷可稽，
    及其智識程度、且就酒醉駕駛所生危害盡力補償，得告訴人
    諒解，足見犯後有悔改之意，且犯後坦承犯行態度良好等一
    切情狀，量處如主文所示之刑，並諭知易科罰金之折算標準
    ，以資懲儆。
貳、不受理部分：
一、公訴意旨另以：被告甲○○於民國93年10月31日晚間，飲酒
    後已不能安全駕駛動力交通工具，仍騎乘車牌號碼QCA ─14
    6 號機車，沿台北縣板橋市○○○路由東往西（大觀路方向
    ）行駛，嗣於同日21時許，途經該路段265 巷口時，其原應
    注意機車行進中駕駛人應注意車前狀況，準備隨時採取必要
    安全措施，而依當時情形又無不能注意之情事，竟疏於注意
    及此；適乙○○由北往南穿越館前西路，甲○○貿然直行而
    擦撞乙○○，致其受有左側脛腓骨骨折、頭部外傷、全身多
    處挫傷之傷害。因認被告另涉犯刑法第284 條第1 項前段過
    失傷害罪嫌等語。
二、按告訴乃論之罪，告訴人於第一審辯論終結前得撤回其告訴
    ，又按告訴經撤回者，應諭知不受理之判決，刑事訴訟法第
    238 條第1 項、第303 條第3 款分別定有明文。而本件被告
    就所涉過失傷害罪嫌部分亦為有罪之陳述，僅嗣後因告訴人
    撤回告訴而欠缺追訴條件，本院自仍得併依簡式審判程序判
    決，合予敘明。
三、本件告訴人乙○○告訴被告甲○○過失傷害案件，公訴人認
    係觸犯刑法第284 條第1 項前段之罪，依同法第287 條前段
    之規定，須告訴乃論。茲據告訴人於94年5 月20日具狀撤回
    告訴，有刑事撤回告訴狀1 紙可憑，依照首開說明，此部分
    爰依法為不受理判決之諭知。
據上論斷，應依刑事訴訟法第273 條之1 第1 項、第299 條第1
項前段、第303 條第3 款，刑法第185 條之3 、第41條第1 項前
段，罰金罰鍰提高標準條例第2 條，判決如主文。
本案經檢察官孫治平到庭執行職務。
中　　華　　民　　國　　94　　年　　5 　　月　　31　　日
                      交通法庭  法　官  吳幸娥
以上正本證明與原本無異
如不服本判決應於送達後10日內向本院提出上訴狀
                                書記官　洪惠玲
中　　華　　民　　國　　94　　年　　5 　　月　　31　　日
附錄本案論罪科刑法條全文：
中華民國刑法第185條之3
服用毒品、麻醉藥品、酒類或其他相類之物，不能安全駕駛動力
交通工具而駕駛者，處1 年以下有期徒刑、拘役或3 萬元以下罰
金。
